臺灣高雄地方法院民事裁定
109年度消債更字第122號
聲  請  人  吳宜蓁（原名：吳阿香）
0000000000000000

0000000000000000

0000000000000000

代  理  人  詹忠霖律師
上列當事人因消費者債務清理事件聲請更生，本院裁定如下：
    主  文
聲請人吳宜蓁自中華民國一○九年十月二十日下午四時起開始更
生程序。
命司法事務官進行本件更生程序。
    理  由
一、聲請意旨略以：伊有不能清償債務情事，前向本院聲請調解
    債務清償方案，惟調解不成立。伊又未經法院裁定開始清算
    程序或宣告破產，爰聲請更生等語。
二、按債務人不能清償債務或有不能清償之虞者，得依本條例所
    定更生或清算程序，清理其債務；債務人無擔保或無優先權
    之本金及利息債務總額未逾新臺幣（下同）12,000,000元者
    ，於法院裁定開始清算程序或宣告破產前，得向法院聲請更
    生；法院開始更生程序之裁定，應載明其年、月、日、時，
    並即時發生效力；法院開始更生或清算程序後，得命司法事
    務官進行更生或清算程序，必要時得選任律師、會計師或其
    他適當之自然人或法人1人為監督人或管理人，消費者債務
    清理條例（下稱消債條例）第3條、第16條第1項、第42條第
    1項、第45條第1項分別定有明文。
三、經查：
  ㈠聲請人前於民國109年2月4日提出債權人清冊，向本院聲請調
    解債務清償方案，經本院109年度司消債調字第70號受理，
    於109年3月13日調解不成立，聲請人於同日以言詞聲請更生
    等情，業經本院依職權調閱上開調解卷宗核閱無訛。
  ㈡聲請人於106年度至108年度申報所得各為4元、8元、37元，
    名下無財產，有聖恩全生涯事業股份有限公司股票1,223股
    、太平洋電線電纜股份有限公司股票29股、股利2股、現金
    股利8元，及三富2,000股、華隆39股，雖有國泰人壽保單，
    惟無解約金；又聲請人自陳107年3月起迄今均無業，每月領
    取勞保老年年金15,111元，另原每月領取3,628元遺屬年金
    ，109年1月起調整為每月領取3,772元，未領取其他補助，
    成年子女亦未給付扶養費等情，有財政部高雄國稅局106年
    至107年綜合所得稅各類所得資料清單及財產歸屬資料清單
    【本院109年度司消債調字第70號卷（下稱調卷）第10至第1
    1頁背面】、108年稅務電子閘門財產所得調件明細表（本案
    卷第75頁）、財產及收入狀況說明書（調卷第6頁）、債權
    人清冊（調卷第7頁）、戶籍謄本（調卷第5頁）、勞工保險
    被保險人投保資料表（調卷第12至13頁）、個人商業保險查
    詢結果表（本案卷第81頁）、財團法人金融聯合徵信中心前
    置協商專用債權人清冊（調卷第8至9頁）、信用報告（本案
    卷第47至48頁）、社會補助查詢表（本案卷第76至77頁）、
    高雄市政府都市發展局函（本案卷第78頁）、健保投保紀錄
    （調卷第13頁背面）、勞動部勞工保險局函（本案卷第18頁
    ）、勞動部勞動力發展署高屏澎東分署函（本案卷第17頁）
    、臺灣集中保管結算所股份有限公司函（本案卷第24至28頁
    ）、太平洋電線電纜股份有限公司函（本案卷第16頁）、元
    大證券股份有限公司函（本案卷第91頁）、收入切結書（調
    卷第14頁）、存簿（本案卷第50至58頁）、本院109年8月25
    日調查筆錄（本案卷第30至31頁）、國泰人壽保險股份有限
    公司函（本案卷第19頁）等附卷可證。依聲請人上述工作、
    收入及財產情況，堪認以目前每月領取之勞保老年年金、遺
    屬年金共計18,883元（計算式：15,111＋3,772＝18,883）核
    算其償債能力，較為妥適。
  ㈢關於聲請人必要生活費用部分，聲請人雖主張每月支出16,46
    8元（包含每月分擔之房屋租金5,500元）云云，並提出租賃
    契約為證（本案卷第41至43頁）。惟按債務人必要生活費用
    ，以最近1年衛生福利部或直轄市政府所公告當地區每人每
    月最低生活費1.2倍定之，消債條例第64條之2第1項定有明
    文。本院參酌衛福部社會司所公告109年度高雄市最低生活
    費為13,099元，又該最低生活費用之標準，係照當地最近1
    年平均每人可支配所得中位數60％訂定，依其基準之家庭收
    支調查報告調查表格式所示有關經常性支出之調查項目，包
    括利息支出、食品、衣著、房租及水費、電費、醫療保健、
    交通、娛樂、教育等，已涵蓋聲請人所陳報之支出項目。是
    本院認聲請人必要生活費用以最低生活費之1.2倍即15,719
    元計算已足，逾此範圍難認必要。
  ㈣承上，聲請人目前每月收入約18,883元，扣除個人必要支出1
    5,719元後，剩餘3,164元。聲請人目前負債總額為9,941,45
    4元（調卷第31至52頁、第58頁，包括：土地銀行、台北富
    邦銀行、國泰世華銀行、兆豐銀行、匯豐銀行、板信銀行、
    遠東銀行、台新銀行、中國信託銀行、長鑫資產管理股份有
    限公司、磊豐資產管理股份有限公司、良京實業股份有限公
    司、元大國際資產管理股份有限公司），以每月所餘逐年清
    償，至少須約262年（計算式：9,941,454÷3,164÷12≒262）
    始能清償完畢，應認其已不能清償債務。此外，聲請人無擔
    保或無優先權之債務總額未逾12,000,000元，且無消債條例
    第6條第3項、第8條或第46條各款所定駁回更生聲請之事由
    存在。則聲請人聲請更生為有理由，應予准許，爰命司法事
    務官進行本件更生程序。
四、依消債條例第11條第1 項、第45條第1 項、第16條第1 項，
    裁定如主文。
中　　華　　民　　國　 109　　年　　10　　月　　20　　日
              　　民事庭　　法　官　賴寶合
以上正本係照原本作成。
本裁定不得抗告。
中　　華　　民　　國　 109　　年　　10　　月　　20　　日
  　                        書記官　胡美儀